【裁判字號】    99,易,262
【裁判日期】    990831
【裁判案由】    竊盜
【裁判全文】
臺灣士林地方法院刑事判決               99年度易字第262號
公  訴  人  臺灣士林地方法院檢察署檢察官
被      告  甲○○
上列被告因竊盜案件，經檢察官提起公訴（99年度偵字第9745號）
，被告於準備程序中就被訴事實為有罪之陳述，本院告知被告簡
式審判程序之旨，並聽取當事人之意見後，裁定進行簡式審判程
序，判決如下：
    主  文
甲○○竊盜，累犯，處有期徒刑陸月，如易科罰金，以新臺幣壹
仟元折算壹日；又竊盜，累犯，處有期徒刑陸月，如易科罰金，
以新臺幣壹仟元折算壹日。應執行有期徒刑拾月，如易科罰金，
以新臺幣壹仟元折算壹日，並應於刑之執行前，令入相當處所施
以禁戒壹年。
    事實及理由
一、本件犯罪事實及證據，除均引用如附件檢察官起訴書之記載
    外，另就事實部分補充「甲○○前於民國98年間因竊盜案件
    ，經本院判處有期徒刑4 月確定，於99年2 月5 日執行完畢
    」，及就證據部分補充：上揭犯罪事實，業據被告甲○○於
    本院審理時坦承不諱，復有起訴書所列舉之各項證據在卷可
    佐，足見被告自白與事實相符，堪予採信，是本件事證明確
    ，被告犯行洵堪認定，應依法論科。
二、按除被告所犯為死刑、無期徒刑、最輕本刑為3年以上有期
    徒刑之罪或高等法院管轄第一審案件者外，於第一次審判期
    日前之準備程序進行中，被告先就被訴事實為有罪之陳述時
    ，審判長得告知被告簡式審判程序之旨，並聽取當事人、代
    理人、辯護人及輔佐人之意見後，裁定進行簡式審判程序；
    又除簡式審判程序、簡易程序及第376 條第1 款、第2 款所
    列之罪之案件外，第一審應行合議審判，刑事訴訟法第273
    條之1 第1 項、第284 條之1 分別定有明文。經核本件被告
    甲○○所犯係死刑、無期徒刑、最輕本刑為3 年以上有期徒
    刑以外之罪，並屬刑事訴訟法第376 條第2 款所定之罪，其
    於準備程序中就被訴事實為有罪之陳述，經法官告知簡式審
    判程序之旨，並聽取公訴人及被告之意見後，本院爰依首揭
    規定，裁定進行簡式審判程序，合先敘明。
三、核被告所為，均係犯刑法第320 條第1 項之竊盜罪。其所為
    上開二次犯行間，犯意各別，行為互殊，應分論併罰。其前
    於98年間因竊盜案件，經本院判處有期徒刑4 月確定，於99
    年2 月5 日執行完畢，於5 年內故意再犯本件有期徒刑以上
    之罪，為累犯，應依刑法第47條第1 項加重其刑。爰審酌被
    告年輕力壯，不思正當工作，犯下本件二起竊案，對被害人
    法益及社會秩序均生危害，惟念其犯後尚知坦承犯行，所竊
    取物品之價值（各新臺幣300 元），暨其品行、智識程度、
    手段等一切情狀，分別量處如主文所示之刑。
四、又按因酗酒而犯罪，足認其已酗酒成癮並有再犯之虞者，於
    刑之執行前，令入相當處所，施以禁戒；前項禁戒期間為1
    年以下，刑法第89條第1 項、第2 項前段定有明文。另有罪
    之判決書，如諭知保安處分者，並應記載其處分及期間，為
    刑事訴訟法第309 條第6 款所明定。從而依刑法第89條規定
    諭知禁戒處分者，法院自應在1 年以下之法定期間範圍內，
    酌定禁戒處分之期間，以為執行之依據，方為適法（最高法
    院95年度台非字第172 號判決意旨參照）。查本案被告因長
    期酗酒成癮而屢為竊盜犯行，業據被告於警、偵訊及本院審
    理時坦承在卷，而被告歷次竊盜犯行概多為竊酒行徑，亦有
    卷附各該前案聲請簡易判決處刑書、起訴書以及判決書可參
    ，足見被告係因酗酒成癮而一再犯罪，且多半於出監後未幾
    ，甚至甫經限制住居離開司法機關後立刻犯案，自我控制能
    力薄弱，顯有再犯之虞。被告歷經法院多次判處罪刑，甚且
    從重量刑，執行後並無明顯導正效果，足見以刑罰反覆制裁
    被告，徒然耗費矯正資源，亦無助被告戒除酒癮、匡正己行
    ，為期予被告適當之矯正，促使其日後更生再造，爰併諭知
    應於刑之執行前，令入相當處所，施以禁戒處分1 年。
五、公訴人另以被告前已有多次犯竊盜案件，又再犯本件竊盜犯
    行，顯有犯罪習慣，嚴重危害社會治安及他人財產之安全，
    請求依竊盜犯贓物犯保安處分條例第3 條第1 項規定，諭知
    強制工作。經查，被告前於91、92、93、94、96、98、99年
    間有多次竊盜前科，有臺灣高等法院被告前案紀錄表1 份在
    卷可查，其行為固不足取，惟按「應執行之刑未達一年以上
    者，不適用本條例。」，竊盜犯贓物犯保安處分條例第2 條
    第4 項定有明文，本院審酌被告犯行情節，認量處應執行有
    期徒刑10月並於刑前施禁戒處分1 年即已足，應執行之刑未
    達1 年以上，自不適用上開條例，爰不諭知於刑之執行前令
    入勞動場所強制工作，併予敘明。
據上論斷，應依刑事訴訟法第273 條之1 第1 項、第284 條之1
、第299 條第1 項前段、第310 條之2 、第454 條第2 項，刑法
第320 條第1 項、第47條第1 項、第41條第1 項前段、第8 項、
第51條第5 款、第89條第1 項、第2 項前段，刑法施行法第1 條
之1 第1 項、第2 項前段，判決如主文。
本案經檢察官呂寧莉到庭執行職務。
中    華    民    國    99    年    8     月    31    日
                  刑事第五庭法  官  黃珮茹
以上正本證明與原本無異。
如不服本判決應於收受判決後10日內向本院提出上訴書狀，並應
應敘述具體理由。其未敘述上訴理由者，應於上訴期間屆滿後20
日內向本院補提理由書(均須按他造當事人之人數附繕本)「切勿
逕送上級法院」。
                            書記官  張馨尹
中    華    民    國    99    年    8     月    31    日
附錄論罪法條：
中華民國刑法第320條
（普通竊盜罪、竊佔罪）
意圖為自己或第三人不法之所有，而竊取他人之動產者，為竊盜
罪，處5  年以下有期徒刑、拘役或 5 百元以下罰金。
意圖為自己或第三人不法之利益，而竊佔他人之不動產者，依前
項之規定處斷。
前二項之未遂犯罰之。

司法院資訊處製作；財團法人民間司法改革基金會備份。
